臺灣高雄地方法院民事判決　九十二年親字第一三三號
　　原　　　告　　乙○○
　　被　　　告　　甲○○
　　兼法定代理人　丙○○○○○.
右當事人間否認子女事件，於民國九十三年一月六日言詞辯論終結，本院判決如左：
    主      文
確認被告甲○○（男，民國九十二年九月二十二日生）非被告張以琳與原告乙○○之
婚生子。
訴訟費用由被告負擔。
    事實及理由
一、本件原告乙○○主張與被告丙○○○○○誠於民國八十九年十二月三十一日結婚
    ，嗣因被告擬變更性別，於九十二年一月十三日離婚，並辦妥離婚登記在案，張
    以琳並於九十二年二月七日為變更性別登記。然於上開期間，原告自訴外人李耀
    宗受胎，並於九十二年九月二十二日生下被告甲○○，因被告甲○○之受胎期間
    係在原告與被告張以琳之婚姻關係存續期間，致被告甲○○受法律推定為被告張
    以琳之婚生子，惟原告與被告張以琳並無性生活，被告甲○○實非自被告張以琳
    受胎所生，故依民法第一千零六十三條第二項規定，訴請確認被告甲○○非原告
    與被告張以琳所生之婚生子等語，聲明如主文所示，並提出戶籍謄本、出生證明
    書等件為證。被告張以琳則稱被告甲○○確非其與原告之婚生子等語。
二、按「妻之受胎，係在婚姻關係存續中者，推定其所生子女為婚生子女。前項推定
    ，如夫妻之一方能證明妻非自夫受胎者，得提起否認之訴。但應於知悉子女出生
    之日起，一年內為之」，民法第一千零六十三條定有明文。本件原告主張被告甲
    ○○（九十二年九月二十二日生）確非原告自被告張以琳處受胎所生，而因受婚
    生推定，其法律上之父親為被告張以琳之事實，業據原告提出戶籍謄本、出生證
    明書為證，並經本院囑託財團法人長庚紀念醫院高雄分院就兩造作親子關係鑑定
    ，其認：「不能排除李耀宗與甲○○之親子關係。‧‧‧李耀宗與甲○○之父子
    關係確定率為百分之九十九點0000000；因此李耀宗是甲○○的親生父親
    ，這個假設由此次測試上可以證實」等語，有該院九十二年十二月四日（九二）
    長庚院高字第四六四二號函及親子鑑定報告在卷可佐，自應認原告之主張為真實
    。又依民法第一千零六十二條第一項規定計算，被告甲○○之受胎期間，係在原
    告與被告張以琳之婚姻關係存續中，是依上開民法一千零六十三條第一項規定，
    被告甲○○固推定為原告與被告張以琳之婚生子，惟被告甲○○既為原告與訴外
    人李耀宗所生，顯非原告自被告張以琳處受胎所生，故原告當可於被告甲○○出
    生之日起一年內，向法院提起否認被告甲○○為原告與被告張以琳之婚生子女之
    訴，是原告向本院提起本件否認之訴，洵屬有據，應予准許。
三、據上論結：本件原告之訴為有理由，依民事訴訟法第七十八條、第八十五條第一
    項前段，判決如主文。
中　　　華　　　民　　　國　　九十三　　年　　　一　　　月　　　二十　　日
                                    臺灣高雄地方法院家事法庭
~B法　　　官　劉建利
右正本證明與原本無異。
如不服本判決，應於送達後廿日內，向本院提出上訴狀。
中　　　華　　　民　　　國　　九十三　　年　　　一　　　月　　　二十　　日
~B法院書記官　鄭裕一
